# 长期股权投资初始确认

提问人：18701339586 时间：2023-01-28 11:30:39
长期股权投资初始确认
2022 年 9 月A上市公司与B公司签订协议，成立合资W公司，持股比例分别为25%和75%，其中，A上市公司向W公司派出董事一名及副总经理一名，对W公司能产生重大影响，A、B公司出资方式分别为：无形资产（经评估，金额可计量）和货币资金，目前的状态是：A公司已派出董事和副总经理实际履职，但是无形资产尚未交割至W公司，B公司已经实际出资完毕，章程约定的认缴时间是 2022 年 11 月底完成，目前W公司已经开始运营，工商变更程序已经完成（即工商程序上A、B公司已经是W公司的股东），请问，目前的状态下，A上市公司是否应确认长投？
目前的想法是：针对无形资产交割完毕后才能确认长投，针对超过认缴期限尚未实缴情形进行披露。

回答人：chenyiwei
“目前的状态是：A公司已派出董事和副总经理实际履职，但是无形资产尚未交割至W公司”：这种状况下，A公司是否已享有或承担该25%股权对应的收益和亏损？即，利润分配比例是按认缴比例还是实缴比例？
如果按认缴比例享有W公司盈亏，则A公司应就其认缴出资额确认长期股权投资成本和应付出资款，对应确认该25%股权对应的盈亏和其他权益变动份额。如果是按实缴比例，则A公司因尚未完成出资而不享有W公司的盈亏，此时无需确认长期股权投资成本和应付投资款。